---
title: "Tamaño de muestra a nivel regional"
date: "2023-07-27"
output: html_document
---

```{r setup, include=FALSE}
knitr::opts_chunk$set(echo = TRUE)
```

Cargamos los paquetes

```{r, warning=FALSE, message=FALSE}
library(readxl)
library(dplyr)
library(samplesize4surveys)
```

Cargamos la hoja de insumos:

```{r}
df_insumos_enighur <- read_excel("INSUMOS-ENIGHUR.xlsx", sheet = "INSUMOS", range =  "A1:O37")
# df_insumos_enighur <- read_excel("CEPAL/PROCESOS/ESTRUCTURA CEPAL REUNION 002.xlsx", 
#                                            sheet = "INSUMOS", range = "A1:R37")
# df_insumos_enighur$RHO <- df_insumos_enighur$RHO_2
```


```{r}
f_tablaMue <- function(df_insumos, str_region, mer){
  temp <- df_insumos %>% dplyr::filter(DOMINIO == str_region) 
  salida <- ss4HHSm(N = temp$POBLACION,
        M = temp$UPMS_POBLACION,
        rho = temp$RHO,
        mu = temp$ESTIMACION, 
        sigma = temp$Sy_GASTOS, 
        delta = mer, conf = 0.95, m = 11)$PSUinSample
  salida
}
# f_tablaMue(df_insumos_enighur, "Azuay", df_insumos_enighur$MER[4])  # número de UPM en la muestra -> 3310

```



# Tamaño de muestra óptimo por dominio (único valor)

Función objetivo para calcular el tamaño de muestra a nivel regional de manera global (todos los dominios con el mismo nivel de precisión):

```{r, warning=FALSE, message=FALSE}
f_optimizacion_mer_dominios <- function(mer_param){

  str_dominios <- df_insumos_enighur$DOMINIO[13:13] # todos los dominios - 33
  
  vctr_PSUinSample <- rep(NA_integer_, length(str_dominios)) # vector vacío cuya longitud es el total de dominios
  
  for(i in 1:length(vctr_PSUinSample)){
    vctr_PSUinSample[i] <- f_tablaMue(df_insumos_enighur, str_dominios[i], mer_param)
  }

  suma_psu <- sum(vctr_PSUinSample)
  # return(abs(f_tablaMue(df_insumos_enighur, "NACIONAL", df_insumos_enighur$MER[1])  - suma_psu)) 
  return(abs(108 - suma_psu))
  # retorna la muestra que tengo demás: 3009 - 959
}
# esta función recibe como parámetro un mer, como el ejercicio busca un mer,
# se fija un vector de posibles mer
```


Construimos una grilla (grid search) para encontrar el margen de error relativo 


```{r, warning=FALSE, message=FALSE}
grilla_dominio <- seq(0.04, 0.06, by = 0.001) # se fija un vector de los posibles mer

vctr_optim_dominio <- length(seq_along(grilla_dominio)) # un vector vacío del tamaño del vector anterior

for( i in seq_along(grilla_dominio) ){
  vctr_optim_dominio[i] <- f_optimizacion_mer_dominios(grilla_dominio[i])
}

names(vctr_optim_dominio) <- grilla_dominio # en lugar de los poner nombres, 
# pongo el valor del vector de los posibles mer
vctr_optim_dominio
```

Refinamos la busqueda tanto coomo nosotros queramos:


```{r}
# Descubrir un valle, mínimo
candidatos <- vctr_optim_dominio[rank(vctr_optim_dominio) %in% 1:3] 
distancias <- abs(lag(candidatos) - candidatos)
LI <- ifelse(which.min(distancias) == 3, names(candidatos[2]) %>% as.numeric(), 
             names(candidatos[1])) %>% as.numeric()  

LS <- ifelse(which.min(distancias) == 3, names(candidatos[3]) %>% as.numeric(), 
             names(candidatos[2])) %>% as.numeric() 


grilla_dominio <- seq(LI, LS, by =  0.00001) # Se puede refinar aún más

vctr_optim_dominio <- length(seq_along(grilla_dominio))

for( i in seq_along(grilla_dominio) ){
  vctr_optim_dominio[i] <- f_optimizacion_mer_dominios(grilla_dominio[i])
}
names(vctr_optim_dominio) <- grilla_dominio 
solucion_dominio <- names(vctr_optim_dominio[abs(vctr_optim_dominio) ==0]) %>% as.numeric()
solucion_dominio <- min(solucion_dominio)
solucion_dominio
```

