---
title: "Tamaño de muestra a nivel regional"
author: "José Fernando Zea"
date: "2023-07-13"
output: html_document
---

```{r setup, include=FALSE}
knitr::opts_chunk$set(echo = TRUE)
```

Cargamos los paquetes necesarios para el análisis:

```{r, warning=FALSE, message=FALSE}
library(readxl)
library(dplyr)
library(samplesize4surveys)
```

Cargamos la hoja de cálculo de insumos:

```{r}
df_insumos_enighur <- read_excel("INSUMOS-ENIGHUR.xlsx", sheet = "INSUMOS", range =  "A1:O37")
```


# Tamaño de muestra nacional

Calculamos el tamaño de muestra nacional:

```{r, warning=FALSE, message=FALSE}
tam_mue_nacional <- ss4HHSm(N = df_insumos_enighur$POBLACION[1],
        M = df_insumos_enighur$UPMS_POBLACION[1],
        rho = df_insumos_enighur$RHO[1],
        mu = df_insumos_enighur$ESTIMACION[1], 
        sigma = df_insumos_enighur$Sy_GASTOS[1], 
        delta = df_insumos_enighur$MER[1], conf = 0.95, m = 12)$PSUinSample
# hacerlo con 10
tam_mue_nacional
```

El margen de error que se utilizarán para los ejercicios son:

```{r}
df_insumos_enighur$MER[1]
```


# Tamaño de muestra óptimo por dominio (único valor)

Creamos una función para calcular las tablas de muestreo:

```{r, warning=FALSE, message=FALSE}
#d f_insumos <- df_insumos_enighur
# str_region <- "NACIONAL"
# mer = 0.0125
f_tablaMue <- function(df_insumos, str_region, mer){
  temp <- df_insumos %>% dplyr::filter(DOMINIO == str_region) 
  salida <- ss4HHSm(N = temp$POBLACION,
        M = temp$UPMS_POBLACION,
        rho = temp$RHO,
        mu = temp$ESTIMACION, 
        sigma = temp$Sy_GASTOS, 
        delta = mer, conf = 0.95, m = 12)$PSUinSample
  salida
}
f_tablaMue(df_insumos_enighur, "NACIONAL", df_insumos_enighur$MER[1])  # número de UPM en la muestra

```


Construimos también una función objetivo para calcular el tamaño de muestra a nivel regional de manera global (todos los dominios con el mismo nivel de precisión):

```{r, warning=FALSE, message=FALSE}
f_optimizacion_mer_dominios <- function(mer_param){

  str_dominios <- df_insumos_enighur$DOMINIO[4:36] # todos los dominios - 33
  
  vctr_PSUinSample <- rep(NA_integer_, length(str_dominios)) # vector vacío cuya longitud es el total de dominios
  
  for(i in 1:length(vctr_PSUinSample)){
    vctr_PSUinSample[i] <- f_tablaMue(df_insumos_enighur, str_dominios[i], mer_param)
  }

  suma_psu <- sum(vctr_PSUinSample)
  return(abs(f_tablaMue(df_insumos_enighur, "NACIONAL", df_insumos_enighur$MER[1])  - suma_psu)) 
  # retorna la muestra que tengo demás: 3009 - 959
}
# esta función recibe como parámetro un mer, como el ejercicio busca un mer,
# se fija un vector de posibles mer
```


Construimos una grilla (grid search) para encontrar el margen de error relativo necesario por cada región para satisfacer los requerimientos a nivel nacional:


```{r, warning=FALSE, message=FALSE}
grilla_dominio <- seq(0.06, 0.08, by = 0.001) # se fija un vector de los posibles mer

vctr_optim_dominio <- length(seq_along(grilla_dominio)) # un vector vacío del tamaño del vector anterior

for( i in seq_along(grilla_dominio) ){
  vctr_optim_dominio[i] <- f_optimizacion_mer_dominios(grilla_dominio[i])
}

names(vctr_optim_dominio) <- grilla_dominio # en lugar de los poner nombres, 
# pongo el valor del vector de los posibles mer
vctr_optim_dominio
```

Un acercamiento inicial nos indica que el margen de error óptimo estaría entre 0.072 y 0.073. 
Refinamos la busqueda tanto coomo nosotros queramos:


```{r}
# Descubrir un valle, mínimo
candidatos <- vctr_optim_dominio[rank(vctr_optim_dominio) %in% 1:3] 
distancias <- abs(lag(candidatos) - candidatos)
LI <- ifelse(which.min(distancias) == 3, names(candidatos[2]) %>% as.numeric(), 
             names(candidatos[1])) %>% as.numeric()  

LS <- ifelse(which.min(distancias) == 3, names(candidatos[3]) %>% as.numeric(), 
             names(candidatos[2])) %>% as.numeric() 


grilla_dominio <- seq(LI, LS, by =  0.0001) # Se puede refinar aún más

vctr_optim_dominio <- length(seq_along(grilla_dominio))

for( i in seq_along(grilla_dominio) ){
  vctr_optim_dominio[i] <- f_optimizacion_mer_dominios(grilla_dominio[i])
}
names(vctr_optim_dominio) <- grilla_dominio 
solucion_dominio <- names(vctr_optim_dominio[abs(vctr_optim_dominio) <= 2]) %>% as.numeric()
solucion_dominio <- min(solucion_dominio)
solucion_dominio
```

Encontramos un valor aproximadamente óptimo a nivel de los 33 de dominos.


# Tamaño de muestra por tipología de dominios (ciudades autorepresentadas, amazonía, resto)

Sabemos que no todos los dominios tienen los mismos requerimientos en términos de precisión, por lo tanto consideramos tres tipologías de dominios que se mencionan acá de los niveles de precisión más altos a los más bajos: ciudades autorepresentadas, resto y amazonía. Construimos una función objetivo para encontrar el tamaño de muestra por cada dominio de manera que se acerca lo más que se puede a los requerimientos nacionales, el parámetro que se pone de referencia es el margen de error para las seis ciudades autorpresentadas, se exige menos en amazonía (hasta tres veces el margen de error de las ciudades autorepresentada) y también para resto (1.5 veces la precisión de las ciudades autorepresentadas):

```{r}
f_optimizacion_mer_Dominios <- function(mer_param_ciudades_auto){

  ciudades_autorepresentadas <- c("Quito", "Guayaquil", "Cuenca", "Machala", "Ambato", "Esmeraldas Ciudad",  "Santo Domingo", "Manta", "Loja Ciudad")

  resto <- c("Azuay", "Bolívar", "Cañar", "Carchi", "Cotopaxi", "Chimborazo", 
              "El Oro", "Esmeraldas", "Guayas", "Imbabura", "Loja", "Los Rios", 
               "Manabí", "Pichincha", "Tungurahua", "Galápagos", 
             "Santo Domingo de los Tsachilas",  "Santa Elena")

  amazonia <- c("Morona Santiago", "Napo", "Pastaza", "Zamora Chinchipe", "Sucumbíos", 
                "Orellana")

  vctr_PSUinSample_ciudadesAuto <- rep(NA_integer_, length(ciudades_autorepresentadas))
  vctr_PSUinSample_amazonia <- rep(NA_integer_, length(amazonia))
  vctr_PSUinSample_resto <- rep(NA_integer_, length(resto))
  
  
  for(i in 1:length(vctr_PSUinSample_ciudadesAuto)){
    vctr_PSUinSample_ciudadesAuto[i] <- f_tablaMue(df_insumos_enighur, ciudades_autorepresentadas[i],                                                    mer_param_ciudades_auto)
  }
  
  for(i in 1:length(vctr_PSUinSample_amazonia)){
    vctr_PSUinSample_amazonia[i] <- f_tablaMue(df_insumos_enighur, amazonia[i], 
                                                    3 * mer_param_ciudades_auto) # modificar
  }
  
  for(i in 1:length(vctr_PSUinSample_resto)){
    vctr_PSUinSample_resto[i] <- f_tablaMue(df_insumos_enighur, resto[i], 
                                                    1.5 * mer_param_ciudades_auto) # modificar
  }
  

  suma_psu <- sum(vctr_PSUinSample_ciudadesAuto) + sum(vctr_PSUinSample_amazonia) + 
              sum(vctr_PSUinSample_resto)
  return(abs(f_tablaMue(df_insumos_enighur, "NACIONAL", df_insumos_enighur$MER[1])  - suma_psu))  
}
```


Aplicamos la función objetivo en una busqueda rápida del margen de error de las ciudades autorepresentadas entre  0.03 y 0.06:
```{r}
grilla_Dominio <- seq(0.03, 0.06, by =  0.001)

vctr_optim_Dominio <- length(seq_along(grilla_Dominio))

for( i in seq_along(grilla_Dominio) ){
  vctr_optim_Dominio[i] <- f_optimizacion_mer_Dominios(grilla_Dominio[i])
}

names(vctr_optim_Dominio) <- grilla_Dominio 
df_vctr_optim_Dominio_inicial <- vctr_optim_Dominio %>% as.data.frame() %>% tibble::rownames_to_column() 
# df_vctr_optim_Dominio_inicial %>% View()
```

Se encuentra un margen de error de 0.045 y 0.046:


Refinamos la busqueda para hacerla más precisa (aunque se puede refinar tanto como se quiera):

```{r}
# Descubrir un valle, mínimo
Candidatos <- vctr_optim_Dominio[rank(vctr_optim_Dominio) %in% 1:3] 
Distancias <- abs(lag(Candidatos) - Candidatos)
LI_refinamiento <- ifelse(which.min(Distancias) == 3, names(Candidatos[2]) %>% as.numeric(), 
             names(Candidatos[1])) %>% as.numeric()  

LS_refinamiento <- ifelse(which.min(Distancias) == 3, names(Candidatos[3]) %>% as.numeric(), 
             names(Candidatos[2])) %>% as.numeric() 


grilla_Dominio <- seq(LI_refinamiento, LS_refinamiento, by =  0.0001) # Se puede refinar más

vctr_optim_Dominio <- length(seq_along(grilla_Dominio))

for( i in seq_along(grilla_Dominio) ){
  vctr_optim_Dominio[i] <- f_optimizacion_mer_Dominios(grilla_Dominio[i])
}
names(vctr_optim_Dominio) <- grilla_Dominio 
solucion_Dominio <- names(vctr_optim_Dominio[abs(vctr_optim_Dominio) <= 3]) %>% as.numeric()
solucion_Dominio <- min(solucion_Dominio)
solucion_Dominio
```


El margen de error relativo para las ciudades principales es de 0.0446, el de las ciudades de la Amazonía es de  0.1338 y el del resto es de   0.0669



# Comprobación de tamaños de muestra óptima por tipología de municipio

Comprobaremos que este tamaño de muestra cuadra con el nacional, conformamos una tabla de muestreo con el margen de error a nivel de región:



```{r}
ciudades_autorepresentadas <- c("Quito", "Guayaquil", "Cuenca", "Machala", "Ambato", "Esmeraldas Ciudad", 
                                  "Santo Domingo", "Manta", "Loja Ciudad")

  resto <- c("Azuay", "Bolívar", "Cañar", "Carchi", "Cotopaxi", "Chimborazo", 
              "El Oro", "Esmeraldas", "Guayas", "Imbabura", "Loja", "Los Rios", 
               "Manabí", "Pichincha", "Tungurahua", "Galápagos", "Santo Domingo de los Tsachilas", 
               "Santa Elena")

  amazonia <- c("Morona Santiago", "Napo", "Pastaza", "Zamora Chinchipe", "Sucumbíos", 
                "Orellana")

df_margen_error <- data.frame(DOMINIO = c(ciudades_autorepresentadas, resto,
                                          amazonia),
                              mer_deseado = c(rep(0.0446, length(ciudades_autorepresentadas)),
                                              rep(0.0669, length(resto)),
                                              rep(0.1338, length(amazonia)))
                                              )
df_insumos_enighur_region <- df_insumos_enighur %>% slice(4:36) %>% 
  left_join(df_margen_error,  by = "DOMINIO")

```


```{r}
nmue_UMP_dominios <- rep(NA_integer_, nrow(df_insumos_enighur_region))
vctr_str_dominios <- df_insumos_enighur_region$DOMINIO

for(i in seq_along(vctr_str_dominios)){
  nmue_UMP_dominios[i] <- f_tablaMue (df_insumos = df_insumos_enighur_region, 
                      str_region = vctr_str_dominios[i],
                      mer = df_insumos_enighur_region$mer_deseado[i])
}
df_insumos_enighur_region$nmue_UMP_dominios <- nmue_UMP_dominios
```

```{r}
sum(df_insumos_enighur_region$nmue_UMP_dominios)
```

